【裁判字號】    97,易,24
【裁判日期】    970131
【裁判案由】    毒品危害防制條例
【裁判全文】
臺灣基隆地方法院刑事判決                97年度易字第24號
公  訴  人  臺灣基隆地方法院檢察署檢察官
被      告  乙○○
上列被告因毒品危害防制條例案件，經檢察官提起公訴（96年度
毒偵字第2501號、第2933號），本院判決如下：
    主  文
乙○○施用第二級毒品，累犯，處有期徒刑月，如易科罰金，
以新臺幣壹仟元折算壹日，扣案之第二級毒品安非他命（毛重壹
點壹捌公克）併同難以析離之分裝袋壹只，沒收銷燬之；又施用
第二級毒品，累犯，處有期徒刑月，如易科罰金，以新臺幣壹
仟元折算壹日，扣案之第二級毒品安非他命（毛重零點貳伍公克
）併同難以析離之分裝袋壹只，沒收銷燬之；木盒、塑膠瓶、玻
璃球各壹個、分裝袋貳只、塑膠吸管伍支，均沒收。應執行有期
徒刑伍月，如易科罰金，以新臺幣壹仟元折算壹日，扣案之第二
級毒品安非他命（毛重壹點肆公克）併同難以析離之分裝袋貳
只，沒收銷燬之；木盒、塑膠瓶、玻璃球各壹個、分裝袋貳只、
塑膠吸管伍支，均沒收。
    事  實
一、乙○○前因竊盜案件，經本院判處有期徒刑3 月確定，於民
    國94年4 月10日執行完畢。又因施用毒品案件，經觀察、勒
    戒後，認無繼續施用毒品之傾向，於87年6 月22日執行完畢
    釋放，經本院以87年度易字第573 號判決免訴確定。復因施
    用毒品案件，經觀察、勒戒後，認有繼續施用毒品之傾向，
    改送強制戒治（94年1 月11日停止戒治，同年5 月20日戒治
    期滿執行完畢），並由臺灣基隆地方法院檢察署檢察官於94
    年1 月7 日，以94年度戒毒偵字第3 號為不起訴處分確定。
    再因於上開強制戒治執行完畢釋放5 年內施用毒品，經本院
    以95年度訴字第48號判決判處有期徒刑7 月、5 月，應執行
    有期徒刑11月確定，與另案持有毒品案件所處有期徒刑4 月
    ，經合併定應執行刑為有期徒刑1 年2 月，於96年4 月7 日
    執行完畢。
二、乙○○不思戒除毒癮，猶分別於：(一)96年10月7 日中午12時
    許，在基隆市○○路協和旅社內，以玻璃球燒烤而吸食之方
    式，施用第二級毒品安非他命一次。嗣於96年10月8 日晚間
    8 時20分許，在基隆市○○路與信三路口遇警盤查，主動交
    付身上持有之第二級毒品安非他命1 包（毛重1.18公克），
    並坦承施用安非他命之犯行，自首而願接受裁判；(二)96年11
    月13日中午12時許，同在上址旅社內，以相同方式，施用第
    二級毒品安非他命一次。嗣於同日下午1 時50分許，在基隆
    市○○路○ 段100 號前遇警盤查，主動交付身上持有之第二
    級毒品安非他命1 包（毛重0.25公克）、塑膠吸管5 支、吸
    食器1 支、分裝袋2 只、塑膠瓶蓋1 個、木盒1 個，並坦承
    施用安非他命之犯行，自首而願接受裁判。經警二度採集其
    尿液送驗，結果均呈甲基安非他命陽性反應，而悉上情。
三、案經乙○○自首由基隆市警察局第一分局報告臺灣基隆地方
    法院檢察署檢察官偵查起訴。
    理  由
一、按最重本刑為3 年以下有期徒刑、拘役或專科罰金之罪，以
    及刑法第320 條、第321 條之竊盜罪，經第二審判決者，不
    得上訴於第三審法院，刑事訴訟法第376 條第1 款、第2 款
    定有明文。又除簡式審判程序、簡易程序及第376 條第1 款
    、第2 款所列之罪之案件外，第一審應行合議審判，96年3
    月21日總統公布、同年月23日施行之刑事訴訟法第284 條之
    1 亦有明文。茲查本案被告乙○○係犯毒品危害防制條例第
    10條第2 項之施用第二級毒品罪，最重本刑為3 年以下有期
    徒刑，依上開規定得行獨任審判，合先敘明。
二、前揭事實業據被告於本院審理時坦承不諱，並有上開證物可
    憑，而被告為警查獲後所二度採集之尿液檢體，經送請檢驗
    ，結果均呈甲基安非他命陽性反應，有臺灣尖端先進生技醫
    藥股份有限公司96年10月23日、同年11月21日濫用藥物檢驗
    報告附卷可稽，足見被告自白施用第二級毒品安非他命之情
    節，與事實相符，應可採信。綜上所陳，本案事證明確，被
    告於強制戒治執行完畢後，5 年以內再犯施用毒品之犯行，
    堪可認定，應依法論科。
三、論罪科刑：
    (一)查安非他命係毒品危害防制條例所列管之第二級毒品，
        此為該條例第2 條第2 項第2 款所明定；又犯毒品危害
        防制條例第10條施用毒品之罪者，檢察官應聲請法院裁
        定，令被告入勒戒處所觀察、勒戒，經觀察、勒戒後，
        無繼續施用毒品之傾向者，應即釋放，並由檢察官為不
        起訴處分，有繼續施用毒品之傾向者，則由檢察官先聲
        請法院裁定令入戒治處所施以強制戒治，俟強制戒治期
        滿，再行釋放，並由檢察官為不起訴處分；而依前開規
        定觀察勒戒或強制戒治執行完畢釋放後，5 年內再犯施
        用毒品之罪者，檢察官應依法追訴，毒品危害防制條例
        第20條第1 項、第2 項、第23條第2 項分別定有明文。
    (二)核被告於強制戒治執行完畢後，5 年以內再犯施用第二
        級毒品安非他命之行為，係犯毒品危害防制條例第10條
        第2 項之施用第二級毒品罪。被告持有第二級毒品安非
        他命之低度行為，應為施用毒品之高度行為所吸收，不
        另論罪。被告先後二次施用第二級毒品安非他命，犯意
        各別，且時間相隔逾1 月，不符接續犯之要件，應予分
        論併罰。被告前曾受如事實欄所載有期徒刑之執行，此
        有臺灣高等法院被告前案紀錄表附卷可考，其於有期徒
        刑之執行完畢後，5 年以內故意再犯本件有期徒刑以上
        之罪，為累犯，應加重其刑。被告二度於犯罪未遭發覺
        前，主動向警方坦承犯行而願接受裁判之情，業經被告
        供承在卷，並有卷附刑事案件報告書可參，爰依刑法第
        62條前段之規定減輕其刑，並依法先加重而後減輕之。
        本院審酌被告犯罪之動機、吸食頻率、曾有施用毒品之
        前科仍不知戒除，惟犯罪後坦承犯行，且所犯之施用毒
        品犯行乃戕害自己身心健康，並未危及他人等一切情狀
        ，量處如主文所示之刑，並定其應執行之刑，並諭知易
        科罰金之折算標準。
    (三)末查，扣案白色結晶物（毛重1.18公克、0.25公克，合
        計1.43公克），屬毒品危害防制條例所明定列管之第二
        級毒品安非他命，有基隆市警察局第一分局、延平街派
        出所查獲涉嫌毒品危害防制條例毒品初步鑑驗報告單各
        1 紙存卷可憑，應各併同難以析離之分裝袋1 只，依毒
        品危害防制條例第18條第1 項前段之規定，宣告沒收銷
        燬之。另起訴書所稱之「吸食器」實為玻璃球，雖非專
        供施用毒品之器具，此業據本院當庭勘驗無訛（97年1
        月31日審判筆錄參照），然與塑膠吸管5 支、分裝袋2
        只、塑膠瓶蓋1 個、木盒1 個，均屬被告所有供施用安
        非他命所用之物，業據被告供明無誤，爰依刑法第38條
        第1 項第2 款之規定宣告沒收。
據上論斷，應依刑事訴訟法第284 條之1 、第299 條第1 項前段
，毒品危害防制條例第10條第2 項、第18條第1 項前段，刑法第
11條前段、第47條第1 項、第62條前段、第51條第5 款、第41條
第1 項前段、第38條第1 項第2 款，判決如主文。
本案經檢察官甲○○到庭執行職務。
中    華    民    國    97    年    1     月    31    日
                  刑事第二庭法  官  楊皓清
以上正本證明與原本無異。
如不服本判決應於收受本判決後10日內向本院提出上訴書狀，其
未敘述上訴理由者，並得於提起上訴後10日內向本院補提理由書
狀（均須按他造當事人之人數附繕本。）「切勿逕送上級法院」
中    華    民    國    97    年    1     月    31    日
                            書記官  盧鏡合
附錄論罪法條：
毒品危害防制條例第10條第2 項
施用第二級毒品者，處3 年以下有期徒刑。


司法院資訊處製作；財團法人民間司法改革基金會備份。
